# 请教陈版及各位大侠一个实务问题！

提问人：LBYBLB 时间：2015-12-15 21:36:58
客户系一家软件开发企业。以前的经营模式是将产品（软件嵌入硬件中）销售给客户，适用17%的增值税税率，另外每年还会向客户提供后续服务，所以每年会收取一定金额的服务费（适用6%的增值税税率）；现在客户计划改变经营模式，将产品租赁与客户，每年收取服务费（该服务费金额合计=以前经营模式中的销售金额+以前经营模式中的服务费金额），此种经营模式下收取的服务费全部适用6%的增值税税率。 请问陈版及各位大侠，该经营模式的改变除了会影响增值税税率（减少增值税销项税额，进而增加收入，增加所得税）以外，还会有什么其他影响？ 备注：客户拟挂牌新三板，经营模式的转变会不会构成挂牌的实质性障碍？

回答人：chenyiwei
租赁合同是几年一签还是一年一签？从收入确认的角度，要考虑修改后的业务模式下双方的权利义务、风险和报酬特征与原先相比有无实质性变化。如果仍然是几年一签，且客户中途几乎不可能退出服务的，则可能还是与原先的会计处理差异不大。另外，对该业务模式变更的合理性要注意获得充分解释。

提问人：LBYBLB 时间：2015-12-16 13:27:00
租赁合同是一年一签。

回答人：chenyiwei
这样收入也会从合同开始时的一次性确认变成逐年确认了。